# 上市公司从其关联方财务公司的借款的披露

提问人：zxg_sdjnzq 时间：2018-02-25 07:04:27
上市公司从其关联方财务公司（非银行金融机构）的借款，目前上市公司主要有两种披露方式： 1 、在关联方资金拆借里披露； 2 、在关联方交易－其他关联交易里披露。哪种披露方式更适当一些？

回答人：chenyiwei
这与一般的非金融企业之间的资金拆借还是有区别的，建议单列“其他关联交易——在关联财务公司中的存贷款”披露。